【裁判字號】    92,上訴,145
【裁判日期】    920701
【裁判案由】    擄人勒贖
【裁判全文】
臺灣高等法院臺中分院刑事判決                  九十二年度上訴字第一四五號
    上  訴  人
    即  被  告  壬○○
    指定辯護人  本院公設辯護人甲○○
    被      告  乙○○
    選任辯護人  賴思達
右上訴人因被告擄人勒贖案件，不服臺灣南投地方法院九十一年度訴字第四二八號中
華民國九十一年十一月二十一日第一審判決（起訴案號：臺灣南投地方法院檢察署九
十一年度偵字第一七七九號），提起上訴，本院判決如左：
    主      文
上訴駁回。
    事      實
一、壬○○、乙○○與另一姓名年籍均不詳之成年男子共同基於意圖勒贖之犯意聯絡
    ，於民國九十一年五月十三日二十一時許，見子○○與友人庚○○由南投縣草屯
    鎮○○路一四五號嘉美大樓新都市遊藝場走出，壬○○即對子○○表示：「有事
    要跟你講，你跟我們走，如不上車，要把你扣掉（即臺語開槍殺人之意）」等語
    ，乙○○亦手持他人停放在該路邊機車之黑色大型鎖，對子○○做出欲加以敲打
    之動作加以脅迫，至使子○○不能抗拒，而與其友人庚○○共同坐上乙○○所駕
    駛之不知情之江靜茹所有車號六Ｑ─二五八五號自小客車，乙○○即將該機車大
    鎖丟置一旁，其中庚○○坐於副駕駛座，子○○坐於後座，而壬○○及另一姓名
    年籍均不詳之成年男子則分坐於子○○之左右邊，控制子○○之行動自由。子○○等人均進入上開自小客車後，隨即由乙○○駕車駛往中投快速公路高架橋下，
    至該高架橋下時，壬○○即喝令子○○下車、庚○○留於車中，壬○○及另一姓
    名年籍均不詳之成年男子下車即數度出手毆打子○○頭部，同時壬○○復對子○○恐嚇稱：「如果不交出新臺幣（下同）十萬元，就不讓你回去，並且要將你〝
    扣掉〞」，致使子○○心生畏懼，此時適子○○之女友丙○○撥來電話，子○○
    乃在電話中向丙○○表示：「我遭人押走，且被打得很慘，須交付十萬元的贖金
    才能回去，如果沒有十萬元，五萬元也可以，有多少就拿多少」等語，請求丙○○代為籌措贖金。約三分鐘後，丙○○回電話給子○○，表示目前僅有二萬元等
    語，壬○○、乙○○及該不詳年籍之成年人即推由乙○○駕駛上開自小客車搭載
    該不詳年籍之成年人及庚○○前往位在南投縣草屯鎮○○路之小娘娘檳榔攤，向
    丙○○索取贖金二萬元，另推由壬○○負責看守子○○，壬○○於看守子○○等
    待取贖時，復徒手毆打子○○。約十分鐘後（即九十一年五月十三日二十一時二
    十分許），乙○○取得贖金後駕車返回上開快速公路橋下，並將贖金二萬元交付
    壬○○清點，經壬○○清點無誤且當場將其中之一萬元交付乙○○後，始將子○○釋放。子○○因受壬○○及另一姓名年籍均不詳之成年男子連續毆打，致受有
    鼻樑根部紅腫、上下唇內部挫傷破裂、下唇七厘米裂傷及右手第五指疼痛麻痺等
    傷害（傷害部分未據告訴）。
二、案經南投縣警察局草屯分局報告臺灣南投地方法院檢察署檢察官偵查起訴。
    理      由
一、訊據被告壬○○固坦承有出手毆打被害人子○○、要求被害人交出十萬元及最後
    取得二萬元並將其中一萬元分給被告乙○○等事實；被告乙○○固坦承有於上開
    時地持黑色機車大型鎖，對被害人子○○做出欲加以毆打之動作，脅迫被害人坐
    上其所駕駛之上開自小客車及有收到被告壬○○所交付之一萬元等事實，惟均矢
    口否認有何上開犯行，被告壬○○辯稱：係因被害人向人詐賭，積欠伊阿漢叔十
    萬元，久未償還，伊才找被害人追討該筆債務，伊並沒恐嚇被害人，被害人與證
    人庚○○均是自願乘坐該車，伊並未強擄被害人，且被害人並未喪失行動之自由
    ，現場只有伊和乙○○二個人云云；另被告乙○○則辯稱：伊以為被害人與壬○○吵架，並沒有在檳榔攤拿到二萬元，是在送被害人回檳榔攤後，壬○○才拿一
    萬元給伊的，並不知道壬○○交給伊的一萬元是贖金，當時伊有喝酒，不知道做
    了什麼事情，現場只有伊和壬○○二個人云云。經查：
  (一)上開事實，業據被告壬○○於警詢中明確供稱：「（問：是否有於九十一年五
    月十三日在草屯鎮參與擄走子○○？）有」、「事先並沒有計劃要擄走子○○，
    是九十一年五月十三日二十一時左右在草屯鎮○○路新都市遊藝場內遇到子○○
    ，臨時起意就動手押走他」、「我們是趁子○○由新都市遊藝場走出來時，乙○○手持黑色機車的大型鎖把走上前，做出要敲打他的動作，我跟他說有事要跟他
講，要他跟我們走，就將他帶進六Ｑ∣二五八五號銀色自小客車的車子上，然後
    載到草屯鎮○○○路的橋下那裡」、「我們在中投公路橋下先毆打子○○一陣後
    ，由我開口要子○○籌措十萬元贖金款項的，因為子○○向我們說他一時沒有那
    麼多錢，要我們是不是能夠少一點錢，最後我們才同意二萬元的價位」、「當天
    晚上二十二時許，乙○○開車押著子○○的朋友前往草屯鎮小娘娘檳榔攤拿贖金
    ，我則留在中投公路橋下看守子○○，大約有十多分鐘左右，他們開車拿著二萬
    元贖金回來後，就釋放子○○及他的朋友了」、「我與乙○○每人分得一萬元，
    我分到的錢都已經花光了」、「因為身上沒錢所以才會有擄人勒贖的動機」、「
    是乙○○先將贖金二萬元交給我，我再清點數目無誤後，就當場拿一萬元給乙○○」（見偵查卷第十頁背面、第十一、十二頁、第十三頁背面）等語，復於偵查
    中供稱：「（問：你之前是否認識子○○？）不認識」、「（問：當時是乙○○
    手持黑色機車的大型鎖，做出要敲打子○○的動作，要他與你們走，並將他帶上
    六Ｑ∣二五八五號自小客車上？）是的」、「（問：當天晚上十時左右，你在取
    到二萬元後，就讓子○○走？）是的」等語（見偵查卷第五三、五四頁），於本
    院亦供稱：「我有打子○○‧‧後來我有拿到兩萬元，一萬元給乙○○」、「在
    橋下我有一直打子○○」等語（見本院卷第七一、九二頁）；被告乙○○於警詢
    中明確供稱：「事先並沒有計劃要擄走子○○，是九十一年五月十三日二十一時
    左右在草屯鎮○○路新都市遊藝場內遇到子○○，臨時起意就動手押走他」、「
    是壬○○叫我開車押著子○○的朋友前往草屯鎮小娘娘檳榔攤對面，是子○○的
    朋友下車走到小娘娘檳榔攤後再走上車，壬○○則留在中投公路橋下看守子○○
    」等語，於檢察官偵查中供稱：「（問：你在新都市遊藝場前，有拿機車大型鎖
    做出要敲打子○○的動作，要他上車？）有的」、「我有拿到一萬元」，（見偵
    查卷第七頁背面、第八頁背面、第五五頁）等語，復於原審供稱：「我隨手撿起
    機車大鎖，作勢要打子○○‧‧」、「等我辦完事後，壬○○就給我一萬元」（
    見原審卷第十五、十六頁），於本院亦供稱：「我拿機車鑰匙嚇阻子○○，作勢
    要打他的動作，後來我就開車‧‧子○○就坐後座，壬○○坐後座，後來到中投
    公路橋下子○○與庚○○下車談話，後來壬○○叫我載庚○○到檳榔攤，庚○○
    向何家珊拿二萬元，回去後庚○○將兩萬元拿給壬○○，是在送子○○回檳榔攤
    附近，後來壬○○才拿一萬元給我的」、「我當時在遊藝場有拿鎖頭作勢打子○○」等語（見本院卷第七一、九二頁），核與被害人子○○於警詢中陳稱：「
    我和綽號冠軍（即庚○○）於九十一年五月十三日二十一時許，在南投縣草屯鎮
    ○○路一四五號（即新都市遊藝場）前欲騎機車時，有三名年籍不詳男子靠近我
    要強押我和庚○○上車，我說有何事在這裡講，我一直不上車，其中一名男子拿
    機車大鎖要打我，我和庚○○害怕就和他們上車，在車內時坐於該車右後方之男
    子（即壬○○），跟我說我詐賭贏了三十萬，要我拿十萬元給他們，我說我又沒
    有賭博哪裡有贏三十萬這回事，該男子又說不管怎樣就是要新臺幣十萬元，如沒
    有給十萬元就不讓我回去，並要把我扣掉（台語意思：是要殺我）又用拳頭一直
    打我，當時我心裡很害怕，我就哀求他們不要這樣子，他們還是不理我，我沒辦
    法才討價還價說五萬，該男子又說太少了，我隨後馬上打電話給我女朋友丙○○
    說要五萬元，要不然我沒辦法回去，而我女朋友說現金沒那麼多，只剩二萬元，
    當時穿黑色上衣男子（即壬○○）說叫另二人先載庚○○去我女朋友那裡拿錢，
    而穿黑色上衣男子則在中投公路橋下控制我，約過了十分鐘，他們回來我和穿黑
    色上衣男子又上該部車，而穿黑色上衣男子問二名其中一名男子拿了多少錢，而
    該名男子就說新臺幣二萬元，隨即就拿出二萬元給穿黑色上衣男子後，就放我和
    朋友下車回去了」、「（問：當時二名歹徒載庚○○到新豐路小娘娘檳榔攤向丙○○拿錢時，中投公路下只剩你與壬○○二人，且他又持兇器，為何你不逃走？
    ）因壬○○體格比我好，我怕跑不過他，且庚○○尚在他們手中，我怕他發生危
    險，所以盼望能付錢了事，才未嚐試逃跑」等語，於檢察官偵查中陳稱：「他（
    壬○○）說不給錢，要把我扣掉，並一直打我，是在拖下車時打的」等語（見偵
    查卷，第十六、二一、六六頁），於原審調查中陳稱：「當天我要騎機車時，他
    們三人就走過來，一直要我上車，我說有什麼事不能在這邊講，他們說不行，如
    果不上車要把我扣掉，其中一人拿大鎖，準備要打我，壬○○強拉我上車」、「
    到中投橋下才被打的，是在談價錢時被打，我女朋友的電話也是在中投橋下接到
    的，車上壬○○有跟我講話，在車上他有跟我說要十萬元」、「（在橋下）壬○○用拳頭打我，另外一個人在旁邊看，開車的人在車上，壬○○都打我臉，而且
    說沒有錢就不讓我回去，要把我扣掉，後來跟他討價還價，才二萬元，因我跟我
    女朋友說，能籌多少錢算多少，最後壬○○也同意，後來他們去拿錢的過程中，
    壬○○都站在我的旁邊顧我」、「（在橋下）當時是認為他既然要錢，我就給他
    ，否則即使逃跑他們也會再找我，他們載我回來的過程中，也叫我要小心點」等
    語（見原審卷第四十至四二頁），復於本院陳稱：「警訊、偵查、原審筆錄所述
    實在，確實是被告等強押我及庚○○上車，說我詐賭贏三十萬元，但我說我沒有
    詐賭，他們說要我拿十萬元，否則就不讓我回去，並要把我扣掉，後來討價還價
    後，然後我女朋友電話聯絡，我告訴他我需要五萬元，叫他去籌錢，後來我女友
    打電話來只有籌到二萬元現金，‧‧乙○○、庚○○、另外一人（不知年籍）去
    拿錢，壬○○在橋下控制我，因為我被他們打，我害怕，不敢逃跑，後來他們有
    將錢帶回來，然後將我載到半路才放我走。我在最近兩年也沒有因賭博或以前因
    賭博與別人發生賭債糾紛，我在外面也沒有欠別人任何債務，我也不認識『阿漢
    叔』該人，也沒有欠他任何賭債或債務，而且當時被告他們也只有說我詐賭要給
    他們錢，說我欠人錢，沒有說我欠何人或『阿漢叔』的錢，這是他們要向我索錢
    的藉口，並稱不給錢，就要把我扣掉（殺掉之意），我根本沒有欠何人債務，我
    以前不認識他們三個人」、「（問：當時被告要你向你女友要錢或者是你主動向
    你女友要錢？）當時我女友在電話中聯絡，是壬○○要我多去籌一點錢，才要讓
    我回去，我就在那邊與壬○○討價還價，他還叫我向我女友何籌錢，討價的結果
    ，才叫我女友去籌錢要十萬元，至少也要五萬，最後聯絡他說只有兩萬元」、「
    他們確實有押我、庚○○上車，以詐賭為藉口，向我拿錢，才放我走。我並沒有
    欠被告他們或『阿漢叔』的任何賭債」、「在遊藝場樓下我要牽機車，他們三人
    就過來，壬○○說要我上車，乙○○拿鎖頭作勢要打我，我不得已見狀害怕，才
    上車。警訊所述較清楚。乙○○他在車上沒有打我，但在橋下他有踢我一下，在
    橋下，我女友打電話來，是我告訴他我被押，對方說他要錢，我才叫他去籌錢」
    、「原先在遊藝場門口，是乙○○用鎖頭作勢要打我，我害怕，被告二人叫我上
    車，我不得已才上車，不是我自願的。後來我們四人在橋下，壬○○一直打我，
    乙○○踢我一腳，當時就沒說我欠賭債的事，乙○○他有開車離開約十多分鐘，
    後來壬○○打電話給他，叫他快點回來，可以去拿錢，他才開車回來，壬○○告
    訴他，與另一人押庚○○去檳榔攤拿錢，壬○○在橋下看守我，後來在橋下我因
    為被打，嘴巴都腫起來，所以才不敢逃跑，且他們人多。庚○○原先與我一起在
    遊藝場，出來門口被乙○○、壬○○他們一起押上車，後來車上對方要我拿錢出
    來，說是我詐賭，要拿十萬，否則要扣掉，後來橋下就沒有說我詐賭，只說要我
    拿錢，否則不放我走，庚○○知道是要拿錢被告他們會放人。後來在橋下，我們
    不是自願去的，庚○○也有看到我被被告他們打。乙○○自始就有押人並且又去
    向我女友拿錢」等語（見本院卷第六八、六九、九十頁）相符，而證人庚○○
    於警詢中證稱：「因我於案發當時在草屯鎮○○路一四五號前與子○○一同遭三
    名歹徒帶至中投公路下，當時子○○遭徒手毆打，而這時我與其中一名歹徒坐在
    車上」、「（問：你有無與歹徒談話？）沒有」、「贖金之金額是子○○與丙○○通話時我才知道的，並由一名歹徒載我到新豐路小娘娘向丙○○拿錢，我將錢
    拿到小娘娘檳榔攤對面車道，上車後即將贖金交予歹徒並一同離開回到中投公路
    下」、「我將贖金二萬元交於司機乙○○」等語（見偵查卷第二四頁），於原審
    調查中證稱：「其中有一個要我一起上車，子○○有被一個人拉著，另一個人拿
    東西作勢要打他」、「開車過程中子○○沒有被打，開到中投橋下，他們要我留
    在車上，把子○○帶到車外去講話，開車那個人有時有出去，有時也留在車上，
    然後因我知道檳榔攤在何處，所以要我帶路去拿錢，除了開車的歹徒之外，尚有
    另一個歹徒坐在後座陪我去」、「拿到錢後，馬上交給開車的人，後來回到中投
    橋下，看到子○○嘴角有流血，子○○有說他不認識這幾個人，最後他們開車載
    我們到檳榔攤不遠處讓我們下車」等語（見原審卷第三七、三八頁），復於本院
    證稱：「（問：有無聽到壬○○向子○○說如果沒有交出十萬元要將子○○扣掉
    的事？）有聽到，在車上聽到」「我向丙○○拿二萬元後就拿給乙○○，我沒有
    講任何話」等語（見本院卷第一一九、一二一頁）；證人丙○○於警詢中證稱
    ：「因我於九十一年五月十三日二十二時十分許用0000000000號行動電話打
    0000000000給子○○時，他告訴我要籌錢才能贖人，我才知道」，於檢察官偵查
    中證稱：「我打給他時，子○○說他被押著，叫我籌錢，後來我又打給他，他說
    有多少拿多少，他說要十萬元，我說如何有那麼多的錢，沒有十萬元，五萬元也
    可以，我說五萬元也沒辦法，最後要我拿二萬元出來，談話當中，子○○說若不
    拿錢出來，他無法回來」、「打三、四次都是談錢的數目的問題」、「他說他被
    人打得很慘，講話中語氣慌張、驚恐」等語（見偵查卷第三一、第六八頁），於
    原審調查中證稱：「是庚○○自己橫越馬路過來拿現金二萬元，歹徒的車輛停在
    對向車道的路邊，連庚○○是三人，我從檳榔攤門邊看到車內除了司機以外，還
    有另一個人坐在後座，但我沒有看到陳端冠是從哪一個座位下車的」、「因為先
    前聯絡時，子○○有說九點多就要回來，但一直等不到他的人，我才打電話聯絡
    ，第一通電話中子○○就說，要我趕快去籌錢，他被人押著，沒有辦法回來，隨
    即掛斷電話。我馬上再打第二通電話，問他要籌多少錢，他說十萬元，我表示沒
    有辦法，他又說他被人打得很嚴重，叫我趕快籌錢。後來是他打給我說有多少拿
    多少，我說只有二萬元，我有問他你認識對方嗎？他回答說不認識，當天的電話
    通話中，子○○不斷的強調，如果不趕快籌錢他就沒辦法回來」、「因為車輛停
    放的位置旁邊有路燈，所以我看到車內有人頭的黑影」等語（見原審卷第三五、
    三六頁），復於本院證稱：「當時與子○○聯絡時，他要我籌錢，他說他被押著
    ，說要籌十萬元，才能贖人，後來我說我沒那麼多錢，五萬元也沒有辦法，最後
    說能拿二萬元，子○○說如果沒有拿倒錢，他就沒有辦法回來，之中我們聯絡三
    、四次都是談錢的數目，他叫我要快一點，否則他就沒有辦法回來，說他被打得
    很厲害。後來有一輛車子停在我們對向車道路邊，然後共有三個人，庚○○下來
    就走過來，向我拿錢兩萬元。子○○也有告訴我庚○○他們一起來拿錢。‧‧我
    最先打電話給子○○，他說他在遊藝場，馬上回家，後來我再打電話，他說他被
    人押著，又被打，又叫我籌錢出來。後來連續有再聯絡，有談到十萬或是拿錢出
    來人才能回來」等語（見本院卷第八九頁）相符，復有佑民醫院九十一年五月十
    五日佑字第九一○五三九二號診斷證明書一紙、被告供作犯罪所用之車輛與現場
    照片十幀、中華電信行動通信分公司之通聯紀錄明細一份附卷可稽。而上開自小
    客車係江靜茹所有，自九十一年一月起即由被告乙○○使用乙情，亦據證人江靜
    茹於警訊時證述無訛，並有車籍作業系統電腦查詢單乙紙附卷可佐。
  (二)被告壬○○辯以係向被害人討債，並無強擄被害人上車云云，並舉新都市遊藝場
    前之照片，謂當地人多吵雜，圖以證明被告等人不可能強擄被害人上車之情，惟
    查，被害人並不認識被告二人，亦無積欠被告等債務，業經被害人陳明在卷，參
    諸被告壬○○於偵查中亦自承不認識被害人子○○（見偵查卷第五三頁），復參
    諸證人即南投縣警察局草屯分局刑事組偵查員戊○○於本院證稱：「當時他們（
    指被告）二人沒有提到是向被害人索討詐賭的事」等語（見本院卷第一五三頁）
    ，及證人己○○於本院證稱：「他（指『阿漢叔』）有說過因賭博輸光錢，但不
    知有否被詐賭，且說他與子○○賭博過，他說輸了就算了‧‧他沒有告訴過我他
    要請人去向子○○催討賭債」等語（見本院卷第一五二頁），且被告壬○○至本
    院復未能提出被害人積欠債務之憑證及「阿漢叔」之人確曾與子○○賭博輸錢，
    而自認其係被詐賭，需要被告代為討債之事實以供查證等情事，足見被告壬○○
    係假藉有賭債為名義，行勒贖之實，是被告壬○○空言辯稱係替「阿漢叔」之人
    討債，所辯已不足採；又被害人確係因被告壬○○出言脅迫及被告乙○○持機車
    大鎖作勢欲打被害人，被害人因心生畏懼而上車等情，業經被害人陳述明確，已
    如前述，被害人之行動自由，已受壓抑至為明顯。且被害人於上車之前，與被告
    壬○○發生爭執，進而被告乙○○始持機車大鎖作勢欲打被害人，此經被告乙○○供明在卷，被害人若非為被告強押上車，則怎會與被告壬○○發生爭執？被告
    壬○○所提出人車眾多之現場照片尚不足證明被告非強押被害人上車，被告二人
    於人車眾多之處，仍強擄被害人上車，無視法治之存在，惡性實屬重大。又被害
    人於車上，左右均有人看顧，此亦經證人庚○○證述明確，被害人於此時之行動
    自由，自亦受有妨害；再被告二人押被害人至中投公路橋下時，由被告壬○○看
    顧期間，觀之被告壬○○之體型與被害人身高一五八公分、體重六十二、三公斤
    之體型，實有明顯差異，被害人前述怕跑不過被告壬○○始未逃跑，應可採信，
    復佐以被告壬○○於中投公路橋下，亦毆打被害人等情，被害人於中投公路橋下
    之行動自由意思，亦受到壓抑。是被告壬○○所辯，顯不足採。至被告乙○○辯
    稱以為係債務糾紛、未拿到二萬元及當時酒醉云云，惟查若僅為債務糾紛，何需
    強擄被害人上車復載往中投公路橋下之偏僻地方？而贖金二萬元確係被告乙○○
    載證人庚○○前往小娘娘檳榔攤取得，並由證人庚○○隨即交給被告乙○○持有
    ，至回到中投公路橋下再由被告乙○○交給被告壬○○，被告壬○○清點後即交
    一萬元給被告乙○○，業經證人庚○○、被告壬○○供述明確，已如前述，被告
    乙○○所辯未取得贖金二萬元，顯不足採信；而被告乙○○既可於上開時地持機
    車大鎖脅迫被害人子○○，復能駕車搭載被害人子○○等人至中投快速公路高架
    橋下，及搭載證人庚○○前往上開檳榔攤向丙○○取贖，且途中並未因發生事故
    而防礙其順利取得贖金，是縱其於強擄被害人前確曾飲用酒類，因其尚具有一定
    程度之安全駕駛能力，即難認其已飲酒至醉而毫無辨別事理之能力，況參諸證人
    辛○○於本院證稱：「當天傍晚我與被告二人、丁○○等人在便利商店門口喝酒
    ，喝高梁、啤酒，我後來才去的，我不清楚他們喝了多少酒，我們在一起聊天，
    講話還算清楚，沒有語無倫次情形，我與他講話，他們都可以應答，神情清醒」
    等語（見本院卷第一五三頁），復參諸證人即南投縣警察局草屯分局刑事組偵查
    員戊○○於本院證稱：「他們二人製作筆錄時，神智都清醒，筆錄都是出於他們
    自由意志下供述，並沒有刑求或逼迫。他們當時確實均有回答說參與擄人勒贖只
    有他們二人」等語（見本院卷第一五三頁），足見被告乙○○辯稱當時酒醉乃畏
    罪飾卸之詞，不足採信。綜上所陳，被告二人上開所辯，顯為飾卸之詞，顯不足
    採。本件事證明確，被告二人犯行均堪認定。
二、核被告壬○○、乙○○所為，係犯刑法第三百四十七條第一項之擄人勒贖罪。被
    告二人及另一姓名年籍均不詳之成年男子間，具有犯意聯絡及行為分擔，為共同
    正犯。另被告乙○○聲請傳喚證人庚○○，圖以證明被告乙○○確實自始僅知被
    告壬○○係為了債務問題而將被害人載至中投公路橋下，而非基於勒贖意思而擄
    人等情，惟證人庚○○於原審及本院調查中均已陳述明確，證人庚○○於偵查中
    陳明並無與被告二人說話，已如前述，其亦於本院證述被告乙○○當時未曾說債
    務問題之類話語（見本院卷第一二○頁），參諸上開證人己○○所陳「阿漢叔」
    並未叫被告壬○○向被害人子○○催討賭債等情，足生被告二人所辯不足採信，
    附此敘明。原審持同一見解，適用刑法第二十八條、第三百四十七條第一項，並
    審酌被告二人犯罪之目的、手段、被告壬○○甫滿二十歲，被告乙○○甫滿二十
    三歲，思慮未週，犯罪後猶飾詞圖卸，尚無悔意，不思循合法途徑獲得財富，於
    人車眾多之處擄人，無視法治之存在，危害社會治安甚鉅等一切情狀，各量處被
    告壬○○、乙○○有期徒刑七年，認事用法，核無不合，量刑亦稱妥適。被告上
    訴意旨，否認犯罪，指摘原判決不當，為無理由，應予駁回。
據上論斷，應依刑事訴訟法第三百六十八條，判決如主文。
本案經檢察官癸○○到庭執行職務。
中      華      民      國      九十二  年      七      月      一      日
                                臺灣高等法院臺中分院刑事第四庭
                                      審判長法  官  洪  耀  宗
                                            法  官  劉  登  俊
                                            法  官  蕭  錦  鍾
右正本證明與原本無異。
如不服本判決應於收受送達後十日內向本院提出上訴書狀，其未敘述上訴之理由者並
得於提起上訴後十日內向本院補提理由書（均須按他造當事人之人數附繕本）。
                                            書記官  蘇  昭  文
中      華      民      國      九十二  年      七      月      二      日
附錄：本判決論罪科刑法條全文：
中華民國刑法第三百四十七條第一項：
 （擄人勒贖罪）
意圖勒贖，而擄人者，處死刑、無期徒刑或七年以上有期徒刑。
                                                                        Ａ


司法院資訊處製作；財團法人民間司法改革基金會備份。
